臺灣板橋地方法院刑事判決          100年度交簡上字第205號
上  訴  人
即  被  告  徐明發
上列上訴人即被告因過失傷害案件，不服本院99年度交簡字第60
87號，中華民國100 年7 月20日第一審簡易判決（原聲請簡易判
決處刑案號：臺灣板橋地方法院檢察署99年度偵字第28144 號）
，提起上訴，本院管轄之第二審合議庭判決如下：
    主  文
上訴駁回。
徐明發緩刑貳年，並應於緩刑期間內，如期履行徐明發與張惠詔
於民國一百年九月二十一日簽訂之「和解筆錄」所載條件（如附
件一所示）。
    事  實  及  理  由
一、本案經本院審理結果，認第一審判決以上訴人即被告徐明發
    所為係犯刑法第284 條第2 項前段之業務過失傷害罪，判處
    有期徒刑4 月，如易科罰金，以新臺幣1 千元折算1 日，其
    認事用法均無違誤，量刑亦屬適當，應予維持，除證據部分
    應補充「上訴人即被告於本院第二審審理中之自白」外，其
    餘均引用如附件二所示第一審刑事簡易判決書所記載之事實
    、證據及理由。
二、上訴人即被告上訴意旨對於被訴事實為有罪之陳述，僅以其
    已與告訴人和解成立，原審未及審酌於此，爰請求給予緩刑
    宣告等語。
三、按被告既為有罪之陳述，是原審以被告犯罪事實明確，依刑
    事訴訟法第449 條第1 項前段、第3 項、第454 條第2 項，
    刑法第284 條第2 項前段、第62條前段、第41條第1 項前段
    ，刑法施行法第1 條之1 第1 項、第2 項規定，並審酌被告
    駕駛營業小客車上路，本應注意兩車併行之間隔，竟疏未注
    意及此，以致發生本件車禍，使告訴人受有上開傷害，不僅
    造成告訴人身體及精神上之痛苦，告訴人之生活及工作上亦
    多有不便，且迄未與告訴人達成和解，賠償所受損失，暨其
    犯罪後之態度等一切情狀，判處被告有期徒刑4 月，並諭知
    如易科罰金之折算標準，其認事用法並無違誤，量刑亦屬妥
    適。上訴人雖執前詞提起本件上訴，自無理由，應予駁回。
四、末查，被告前未曾因故意犯罪受有期徒刑以上刑之宣告，有
    臺灣高等法院被告前案紀錄表在卷為憑，其因一時失慮，觸
    犯刑章，事後於本院準備程序中已坦承犯行，並與告訴人達
    成和解在案，有本院準備程序筆錄及和解筆錄各1 份附卷可
    參（見本院第二審卷宗第27至30頁），是本院認被告經此偵
    審教訓，當知警惕，信無再犯之虞，應以暫不執行其刑為適
    當，爰併依刑法第74條第1 項第1 款之規定，予以宣告緩刑
    2 年，以勵自新。第按「緩刑宣告，得斟酌情形，命犯罪行
    為人向被害人支付相當數額之財產或非財產上之損害賠償。
    」，刑法第74條第2 項第3 款亦定有明文，本件被告既需向
    本案告訴人張惠詔履行如附件一所示和解筆錄所記載之事項
    ，為確保被告能如期履行上揭條件，以維告訴人權益，爰考
    量上開各項情狀後，認於被告徐明發緩刑期間課予上開如附
    件一所示之負擔，乃為適當，是併予宣告之。
據上論斷，應依刑事訴訟法第455 條之1 第1 項、第3 項、第36
8 條、第373 條，刑法第74條第1 項第1 款、第2 項第3 款，判
決如主文。
本案經檢察官吳孟竹到庭執行職務。
中    華    民    國   100    年    10    月    21    日
                  刑事第五庭  審判長法  官  李幼妃
                                    法  官  劉凱寧
                                    法  官  鄭凱文
上列正本證明與原本無異。
不得上訴。
                                    書記官  陳筱惠
中    華    民    國   100    年    10    月    21    日
附件一：
被告（即本案上訴人）徐明發願給付原告張惠詔（即本案告訴人
）新台幣（下同）20 萬元，其給付方法為：被告於民國100 年9
月21日當庭給付原告6 萬元；其餘部分自100 年10月21日起按月
於每月21日各給付1 萬元，至全數給付完畢之日止，如一期不按
時履行，視為全部到期。